Inventaris van de leggerkaarten, behorend tot het archief van de Inspectie der Domeinen van Zuid-Holland, 1866-1966
Nationaal Archief, Den Haag
Inspectie der Domeinen Zuid-Holland - Leggerkaarten
Isp. Domeinen ZH
oudste stuk - jongste stuk: 1866-1966
IDZH
471 inventarisnummer(s);
Normale geschreven, getypte en gedrukte documenten, geen bijzondere handschriften. Het betreft een kaartenarchief.
Nationaal Archief, Den Haag
Inspectie der Domeinen van Zuid-Holland
Het archief bevat op plaatsnaam geordende leggerkaarten van gebouwen, (vaar) wegen en corporele goederen.
Archiefvorming
Geschiedenis van de archiefvormer
Domeinen zijn de onroerende goederen van de staat. Tot de domeinen behoren onder andere militaire terreinen en gebouwen, stranden, alle bevaarbare rivieren en stromen, de bodem van de territoriale zee, de gronden waarop de rijkswegen en de spoorwegen zijn aangelegd, de landbouwgronden van de twintigste eeuwse inpolderingen en het IJsselmeer, land waarover tot in het begin van deze eeuw tiendrente betaald moest worden.
Het privaatrechtelijk beheer over deze onroerende goederen berust bij het Ministerie van Financiën en wordt namens de minister uitgeoefend door de Dienst der Domeinen. Voor de exploitatie kan de Dienst gebruiksrechten verlenen (verhuur of verpachting) of overgaan tot verkoop.
Binnen de organisatie van de domeinen kunnen drie niveaus onderscheiden worden: het ministerie met de provinciale directeurs, de inspecteurs en tenslotte de ontvangerskantoren.
Geschiedenis van het archiefbeheer
De verwerving van het archief
Het archief is krachtens bepalingen van de Archiefwet overgebracht.
Inhoud en structuur van het archief
Inhoud
In deze plaatsingslijst worden de leggerkaarten beschreven die behoren tot de archieven van de inspecties der domeinen te Rotterdam, 's-Gravenhage en Dordrecht.
Ordening van het archief
In de hiervoor genoemde inventaris 3.06.24 worden de leggers beschreven. Het verdient aanbeveling legger en leggerkaart in combinatie te gebruiken bij het onderzoek.
In deze plaatsingslijst zijn de leggerkaarten van gemeenten in Zuid-Holland alfabetisch op gemeentenaam geordend. Deze indeling wijkt af van de indeling in de inventaris waarin de leggers beschreven zijn. Daar is gekozen voor een hoofdstukindeling naar Inspectie; Rotterdam, 's-Gravenhage en Dordrecht. Op pagina 18 en 19 (Bijlage 2 van inventaris 3.06.24) wordt een opgave gegeven waarin u kunt zien welke gemeente onder welke Inspectie valt.
Aanwijzingen voor de gebruiker
Openbaarheidsbeperkingen
Volledig openbaar.
Materiële beperkingen
Het archief kent geen beperkingen voor het raadplegen van stukken als gevolg van slechte materiële staat.
Aanvraaginstructie
Openbare archiefstukken kunnen online worden aangevraagd en gereserveerd. U kunt dit ook via de terminals in de studiezaal van het Nationaal Archief doen. Om te kunnen reserveren dient u de volgende stappen te volgen:
Creëer een account of log in.
Selecteer in de archiefinventaris een archiefstuk.
Klik op ‘Reserveer’ en kies een tijdstip van inzage.
Verwant materiaal
Beschikbaarheid van kopieën
Inventarisnummers van dit archief zijn niet in kopievorm beschikbaar
Verwante archieven
Dit bestand is complementair aan het archiefblok dat beschreven is in de Inventaris van de archieven der Inspecties der Domeinen te Rotterdam (...), 's-Gravenhage (...), Dordrecht (...) ressorterend onder de Directie der Domeinen van het Ministerie van Financiën (Winschoten 1990). Het codenummer van deze inventaris is 3.06.24.
Leggerkaarten (en andere kaarten vervaardigd ten behoeve van domeinbeheer) van gemeenten in Zuid-Holland van hetzelfde tijdvak (1867-1958) bevinden zich ook in een ander archiefblok Kaarten en Tekeningen. Dit archiefblok is beschreven in de Inventaris van domeinkaarten afkomstig van het Ministerie van Financiën, 1813-1935 (Den Haag 1979). Het codenummer van de inventaris is 4.FIDZ. Deze kaarteninventaris is complementair aan de Inventaris van het Ministerie van Financiën, afdeling Domeinen, 1869-1914 (1975). Die inventaris, waarin o.a. dossiers en leggers zijn beschreven, heeft als code 2.8.19.
In de inleidingen van de bovengenoemde inventarissen vindt u aanvullende informatie over het domeinbeheer.
Kaarten en tekeningen met nadere informatie over het gebruik en de inrichting van het grondbezit van de staat - zoals de aanleg van wegen of de bouw van militaire en civiele werken - zijn te vinden in de archieven van vele overheids-administraties. Raadpleeg hiervoor De archieven in het Nationaal Archief (Alphen aan den Rijn 1982) en de bijgewerkte overzichten op papier en in Archeion.
Beschrijving van de series en archiefbestanddelen
- Aarlanderveen, 1953
  - Sectie C1. Behoort bij legger: Gebouwen 1953, 1
    kaart
- Alkemade, 1947, 1953, 1966
  - Sectie Zonder. Behoort bij legger: Gebouwen 1966, 2.1
  - Sectie A. Behoort bij legger: Gebouwen 1947, 2.2
  - Sectie A/D. Behoort bij legger: Gebouwen 1947, 2.3
  - Sectie B. Behoort bij legger: Gebouwen 1947, 2.4
  - Sectie B/C. Behoort bij legger: Gebouwen 1953, 2.5
- Alphen aan de Rijn, 1933, 1953
  - Sectie A. Behoort bij legger: Gebouwen 1953, 3.1
  - Sectie A1/2. Behoort bij legger: Grote Wegen 1933, 3.2
  - Sectie A1/B1. Behoort bij legger: Grote Wegen 1933, 3.3
  - Sectie B/C. Behoort bij legger: Gebouwen 1953, 3.4
  - Sectie C. Behoort bij legger: Gebouwen/Grote Wegen 1933/1953, 3.5
- Ameide, 1958
  - Sectie B. Behoort bij legger: Corporele Goederen 1958, 4
- Ammerstol, 1948
  - Sectie Zonder. Behoort bij legger: Gebouwen 1948, 5
- Arkel, 1958
  - Sectie A. Behoort bij legger: Corporele Goederen 1958, 6
- Asperen, 1958
  - Sectie Zonder. Behoort bij legger: Corporele Goederen 1958, 7
- Barendrecht, 1948
  - Sectie Zonder. Behoort bij legger: Wegen/Corporele Goederen 1948, 8.1
  - Sectie C. Behoort bij legger: Gebouwen 1948, 8.2
  - Sectie D. Behoort bij legger: Gebouwen 1948, 8.3
- Bergambacht, 1948
  - Sectie A. Behoort bij legger: Gebouwen 1948, 9.1
  - Sectie B/C. Behoort bij legger: Gebouwen 1948, 9.2
  - Sectie C. Behoort bij legger: Gebouwen 1948, 9.3
- Berkel & Rodenrijs, 1948
  - Sectie B. Behoort bij legger: Gebouwen 1948, 10
- Bleiswijk, 1948
  - Sectie B. Behoort bij legger: Gebouwen 1948, 11
- Bommel, 1945, 1954
  - Sectie A3/B1. Behoort bij legger: Corporele Goederen 1954, 12.1
  - Sectie B2. Behoort bij legger: Corporele Goederen 1945, 12.2
  - Sectie C4. Behoort bij legger: Corporele Goederen 1945, 12.3
- Boskoop (zie Aarlanderveen), 1953
  - Sectie A/B/D. Behoort bij legger: Gebouwen 1953, 13
- Brielle, 1947
  - Sectie A. Behoort bij legger: Corporele Goederen 1947, 14.1
  - Sectie A/B. Behoort bij legger: Legger Domein van Defensie 1947, 14.2
  - Sectie B. Behoort bij legger: Corporele Goederen 1947, 14.3
- Capelle aan de IJssel, 1948
  - Sectie A. Behoort bij legger: Gebouwen 1948, 15.1
  - Sectie B. Behoort bij legger: Gebouwen 1948, 15.2
- Charlois, 1953
  - Sectie A/G. Behoort bij legger: Gebouwen1953, 16
- Delft, 1908, 1922, 1946, 1949, 1954
  - Sectie A/B/C/D. Behoort bij legger: Grote Wegen 1922, 17.1
  - Sectie A/E. Behoort bij legger: Corporele Goederen 1954, 17.2
  - Sectie B/E/K. Behoort bij legger: Legger Domein van Defensie 1954, 17.3
  - Sectie C/D/E. Behoort bij legger: Gebouwen 1954, 17.4
  - Sectie D/E/K. Behoort bij legger: Corporele Goederen 1949, 17.5
  - Sectie F/G. Behoort bij legger: Legger Domein van Defensie 1946, 17.6
  - Sectie K/L/M. Behoort bij legger: Grote Wegen 1908, 17.7
  - Sectie N. Behoort bij legger: Grote Wegen 1922, 17.8
- Delfshaven, 1948
  - Sectie C/F. Behoort bij legger: Gebouwen 1948, 18
- Dirksland, 1954
  - Sectie A2. Behoort bij legger: Corporele Goederen 1954, 19
- Dordrecht, 1944, 1946
  - Sectie B/D/N. Behoort bij legger: Spoorwegen 1946, 20.1
  - Sectie C/D/E/F. Behoort bij legger: Gebouwen 1944, 20.2
  - Sectie D/K/L/M. Behoort bij legger: Spoorwegen 1946, 20.3
  - Sectie D/K/L. Behoort bij legger: Haven/Kust/Rivier/Vaart 1944, 20.4
  - Sectie E/F. Behoort bij legger: Haven/Kust/Rivier/Vaart 1944, 20.5
  - Sectie I/O. Behoort bij legger: Haven/Kust/Rivier/Vaart 1944, 20.6
- Dubbeldam, 1944, 1946
  - Sectie B/D/I. Behoort bij legger: Haven/Kust/Rivier/Vaart 1946, 21.1
  - Sectie D. Behoort bij legger: Haven/Kust/Rivier/Vaart 1944, 21.2
  - Sectie E. Behoort bij legger: Haven/Kust/Rivier/Vaart 1944, 21.3
  - Sectie D/F. Behoort bij legger: Haven/Kust/Rivier/Vaart 1944, 21.4
  - Sectie F/G. Behoort bij legger: Haven/Kust/Rivier/Vaart 1944, 21.5
  - Sectie G. Behoort bij legger: Haven/Kust/Rivier/Vaart 1944/1946, 21.6
  - Sectie I. Behoort bij legger: Haven/Kust/Rivier/Vaart 1944, 21.7
- Everdingen, 1945, 1946/1958
  - Sectie A. Behoort bij legger: Legger Domein van Defensie, Corporele Goederen 1946/1958, 22.1
  - Sectie B/C. Behoort bij legger: Grote Wegen 1945, 22.2
- Geervliet, 1947
  - Sectie A/B. Behoort bij legger: Corporele Goederen 1947, 23.1
  - Sectie D. Behoort bij legger: Corporele Goederen 1947, 23.2
- Goedereede, 1945, 1954
  - Sectie A. Behoort bij legger: Corporele Goederen 1945, 24.1
  - Sectie A/B. Behoort bij legger: Haven/Kust/Rivier/Vaart 1954, 24.2
  - Sectie B. Behoort bij legger: Corporele Goederen 1945, 24.3
- Gorinchem, 1946, 1954, 1957-1958
  - Sectie A1/2/B1. Behoort bij legger: Grote Wegen 1958, 25.1
  - Sectie A4/5/B2. Behoort bij legger: Haven/Kust/Rivier/Vaart 1958, 25.2
  - Sectie A4/B2/3. Behoort bij legger: Legger Domein van Defensie 1946, 25.3
  - Sectie A3/B1/E1. Behoort bij legger: Legger Domein van Defensie 1954, 25.4
  - Sectie A2/3/E2. Behoort bij legger: Grote Wegen 1958, 25.5
  - Sectie B1. Behoort bij legger: Corporele Goederen 1957, 25.6
  - Sectie B2/3. Behoort bij legger: Corporele Goederen 1954, 25.7
  - Sectie C1/D1. Behoort bij legger: Legger Domein van Defensie, Corporele Goederen 1958, 25.8
  - Sectie D1/D2. Behoort bij legger: Legger Domein van Defensie 1958, 25.9
- Gouda, 1948
  - Sectie K. Behoort bij legger: Gebouwen 1948, 26
- Gouderak, 1948
  - Sectie B/C. Behoort bij legger: Haven/Kust/Rivier/Vaart 1948, 27
- Goudswaard, 1944
  - Sectie C. Behoort bij legger: Haven/Kust/Rivier/Vaart 1944, 28
- 's-Gravendeel, 1944
  - Sectie C/D/F. Behoort bij legger: Haven/Kust/Rivier/Vaart 1944, 29.1
  - Sectie E/F. Behoort bij legger: Haven/Kust/Rivier/Vaart 1944, 29.2
- 's-Gravenhage, 1921, 1941, 1949, 1954
  - Sectie AG3/AK3. Behoort bij legger: Gebouwen 1954, 30.1
  - Sectie AK2. Behoort bij legger: Corporele Goederen 1954, 30.2
  - Sectie AO1/2/3. Behoort bij legger: Corporele Goederen 1954, 30.3
  - Sectie C1/E1. Behoort bij legger: Gebouwen 1954, 30.4
  - Sectie D/E. Behoort bij legger: Corporele Goederen 1954, 30.5
  - Sectie F1/G1/11. Behoort bij legger: Corporele Goederen 1954, 30.6
  - Sectie K1/L1/W1. Behoort bij legger: Gebouwen 1954, 30.7
  - Sectie N4/O6/Z1. Behoort bij legger: Corporele Goederen 1954, 30.8
  - Sectie P1/2/5. Behoort bij legger: Gebouwen 1954, 30.9
  - Sectie P1/10. Behoort bij legger: Gebouwen 1949, 30.10
  - Sectie P7/10. Behoort bij legger: Grote Wegen 1921, 30.11
  - Sectie P7/R2. Behoort bij legger: Grote Wegen 1921, 30.12
  - Sectie P7/R3/4. Behoort bij legger: Gebouwen 1954, 30.13
  - Sectie P9/10/R3. Behoort bij legger: Corporele Goederen 1941, 30.14
  - Sectie V1/9. Behoort bij legger: Corporele Goederen 1941, 30.15
  - Sectie V2/3/7. Behoort bij legger: Gebouwen 1954, 30.16
  - Sectie V4. Behoort bij legger: Spoorwegen 1922, 30.17
  - Sectie V3/X1. Behoort bij legger: Legger Domein van Defensie 1941, 30.18
  - Sectie V4/9. Behoort bij legger: Corporele Goederen 1941, 30.19
- 's-Gravenzande, 1869, 1946, 1954
  - Sectie A. Behoort bij legger: Corporele Goederen 1869, 31.1
  - Sectie I1/3. Behoort bij legger: Corporele Goederen 1946, 31.2
  - Sectie L4/5. Behoort bij legger: Corporele Goederen 1954, 31.3
  - Sectie M2/N1. Behoort bij legger: Corporele Goederen 1946, 31.4
- Haastrecht, 1948
  - Sectie C/D. Behoort bij legger: Haven/Kust/Rivier/Vaart, Gebouwen 1948, 32
- Hagestein, 1955, 1958
  - Sectie Al. Behoort bij legger: Corporele Goederen 1955, 33.1
  - Sectie A2/B3. Behoort bij legger: Grote Wegen 1958, 33.2
- Hardinxveld, 1958
  - Sectie A1/A2. Behoort bij legger: Grote Wegen 1958, 34.1
  - Sectie A3/A4. Behoort bij legger: Corporele Goederen 1958, 34.2
  - Sectie B/D/E/G. Behoort bij legger: Grote Wegen 1958, 34.3
  - Sectie C1/C2. Behoort bij legger: Corporele Goederen 1958, 34.4
  - Sectie C2/3/4. Behoort bij legger: Corporele Goederen 1958, 34.5
  - Sectie C3/4/8. Behoort bij legger: Corporele Goederen 1958, 34.6
  - Sectie C5/8. Behoort bij legger: Corporele Goederen 1958, 34.7
  - Sectie C6/8. Behoort bij legger: Corporele Goederen 1958, 34.8
  - Sectie D2/3. Behoort bij legger: Corporele Goederen1958, 34.9
  - Sectie D3/4. Behoort bij legger: Corporele Goederen 1958, 34.10
- Hazerswoude, 1953
  - Sectie A/B/C. Behoort bij legger: Gebouwen 1953, 35.1
  - Sectie G. Behoort bij legger: Gebouwen 1953, 35.2
- Heenvliet, 1947
  - Sectie A/B. Behoort bij legger: Haven/Kust/Rivier/Vaart 1947, 36.1
  - Sectie B. Behoort bij legger: Corporele Goederen 1947, 36.2
- Heerjansdam, 1946
  - Sectie A/B. Behoort bij legger: Haven/Kust/Rivier/Vaart 1946, 37
- Hei-en-Boeicop, 1958
  - Sectie B. Behoort bij legger: Haven/Kust/Rivier/Vaart 1958, 38
- Heinenoord, 1944, 1946
  - Sectie A/B/C/D. Behoort bij legger: Corporele Goederen 1946, 39.1
  - Sectie A/B. Behoort bij legger: Haven/Kust/Rivier/Vaart 1944, 39.2
  - Sectie A/D. Behoort bij legger: Haven/Kust/Rivier/Vaart 1944, 39.3
  - Sectie D/E. Behoort bij legger: Grote Wegen 1946, 39.4
  - Sectie E. Behoort bij legger: Haven/Kust/Rivier/Vaart 1944, 39.5
- Hekelingen, 1947
  - Sectie B. Behoort bij legger: Corporele Goederen 1947, 40
- Hekendorp, 1927
  - Sectie A. Behoort bij legger: Haven/Kust/Rivier/Vaart 1927, 41
- Hellevoetssluis, 1947/1954
  - Sectie A/B. Behoort bij legger: Corporele Goederen, Haven/Kust/Rivier/Vaart, Grote Wegen, Legger Domein van Defensie 1947/1954, 42
- Hendrik Ido Ambacht, 1946
  - Sectie D/E. Behoort bij legger: Grote Wegen 1946, 43.1
  - Sectie E/F. Behoort bij legger: Grote Wegen, Haven/Kust/Rivier/Vaart 1946, 43.2
  - Sectie F. Behoort bij legger: Haven/Kust/Rivier/Vaart 1946, 43.3
- Herkingen, 1946
  - Sectie 1/2/3. Behoort bij legger: Corporele Goederen 1946, 44.1
  - Sectie 4. Behoort bij legger: Corporele Goederen 1946, 44.2
  - Sectie 5. Behoort bij legger: Corporele Goederen 1946, 44.3
- Heukelom, 1946
  - Sectie A1/2/3. Behoort bij legger: Corporele Goederen 1946, 45
- Hillegersberg, 1948
  - Sectie C. Behoort bij legger: Grote Wegen 1948, 46
- Hillegom, 1867, 1874, 1881, 1953
  - Sectie Verzamelplan. Behoort bij legger: Tienden 1867, 47.1
  - Sectie A. Behoort bij legger: Tienden 1882, 47.2
  - Sectie A/B. Behoort bij legger: Grote Wegen 1953, 47.3
  - Sectie A/B/C/D. Behoort bij legger: Grote Wegen 1953, 47.4
  - Sectie B. Behoort bij legger: Tienden 1881, 47.5
  - Sectie B/E. Behoort bij legger: Tienden 1881, 47.6
  - Sectie C/E. Behoort bij legger: Tienden 1881, 47.7
  - Sectie D. Behoort bij legger: Tienden 1874, 47.8
- Hoek van Holland, 1948
  - Sectie B. Behoort bij legger: Haven/Kust/Rivier/Vaart 1948, 48.1
  - Sectie D1. Behoort bij legger: Haven/Kust/Rivier/Vaart 1948, 48.2
  - Sectie D2. Behoort bij legger: Haven/Kust/Rivier/Vaart ----, 48.3
  - Sectie D3. Behoort bij legger: Haven/Kust/Rivier/Vaart 1948, 48.4
  - Sectie D4. Behoort bij legger: Haven/Kust/Rivier/Vaart 1948, 48.5
  - Sectie D5. Behoort bij legger: Haven/Kust/Rivier/Vaart 1948, 48.6
  - Sectie F1/3/7. Behoort bij legger: Haven/Kust/Rivier/Vaart 1948, 48.7
  - Sectie F2. Behoort bij legger: Haven/Kust/Rivier/Vaart 1948, 48.8
  - Sectie F3. Behoort bij legger: Haven/Kust/Rivier/Vaart 1948, 48.9
  - Sectie F4. Behoort bij legger: Haven/Kust/Rivier/Vaart 1948, 48.10
  - Sectie F6. Behoort bij legger: Haven/Kust/Rivier/Vaart ----, 48.11
  - Sectie F7. Behoort bij legger: Haven/Kust/Rivier/Vaart ----, 48.12
- Hoogblokland, 1958
  - Sectie A1/2/B1. Behoort bij legger: Grote Wegen 1958, 49
- Hoogvliet, 1948
  - Sectie A/B. Behoort bij legger: Haven/Kust/Rivier/Vaart 1948, 50
- Katwijk, 1871-1955
  - Sectie A. Behoort bij legger: Corporele Goederen, Haven/Kust/Rivier/Vaart ----, 51.1
  - Sectie A1. Behoort bij legger: Corporele Goederen 1882, 51.2
  - Sectie A1 1e bl.. Behoort bij legger: Corporele Goederen, Haven/Kust/Rivier/Vaart 1928/1947, 51.3
  - Sectie A1 2e bl.. Behoort bij legger: Corporele Goederen 1871/1928, 51.4
  - Sectie A1 4e bl.. Behoort bij legger: Corporele Goederen 1871, 51.5
  - Sectie A1 5e bl.. Behoort bij legger: Corporele Goederen 1928, 51.6
  - Sectie A2. Behoort bij legger: Corporele Goederen 1928, 51.7
  - Sectie A3. Behoort bij legger: Corporele Goederen1928/1954, 51.8
  - Sectie A4. Behoort bij legger: Corporele Goederen1928/1950, 51.9
  - Sectie A5. Behoort bij legger: Corporele Goederen1887, 51.10
  - Sectie A/B. Behoort bij legger: Gebouwen, Legger Domein van Defensie 1953/1955, 51.11
  - Sectie B1. Behoort bij legger: Corporele Goederen 1871, 51.12
  - Sectie B2. Behoort bij legger: Corporele Goederen 1936, 51.13
- Kedichem, 1945
  - Sectie B2/3. Behoort bij legger: Corporele Goederen 1945, 52
- Klaaswaal, 1946
  - Sectie A/B. Behoort bij legger: Grote Wegen 1946, 53
- Krimpen aan de Lek, 1948
  - Sectie Zonder. Behoort bij legger: Haven/Kust/Rivier/Vaart 1948, 54.1
  - Sectie B1. Behoort bij legger: Haven/Kust/Rivier/Vaart 1948, 54.2
  - Sectie B2. Behoort bij legger: Haven/Kust/Rivier/Vaart 1948, 54.3
- Leerdam, 1945, 1958
  - Sectie B1/4. Behoort bij legger: Corporele Goederen 1945, 55.1
  - Sectie B4. Behoort bij legger: Legger Domein van Defensie 1958, 55.2
- Leiden, 1936, 1953
  - Sectie A/B/E/F. Behoort bij legger: Gebouwen 1953, 56.1
  - Sectie A/B/F/G. Behoort bij legger: Gebouwen 1953, 56.2
  - Sectie A/D/F/G. Behoort bij legger: Gebouwen 1936, 56.3
  - Sectie L/M/O/P. Behoort bij legger: Gebouwen 1953, 56.4
  - Sectie O. Behoort bij legger: Haven/Kust/Rivier/Vaart 1953, 56.5
  - Sectie O/P. Behoort bij legger: Haven/Kust/Rivier/Vaart 1953, 56.6
- Leiderdorp, 1947, 1953
  - Sectie A. Behoort bij legger: Gebouwen1947, 57.1
  - Sectie B. Behoort bij legger: Grote Wegen1953, 57.2
- Leimuiden, 1944
  - Sectie C. Behoort bij legger: Corporele Goederen 1944, 58
- Lekkerkerk, 1948
  - Sectie C. Behoort bij legger: Haven/Kust/Rivier/Vaart 1948, 59.1
  - Sectie C/D. Behoort bij legger: Haven/Kust/Rivier/Vaart 1948, 59.2
- Lexmond, 1946, 1952, 1957-1958
  - Sectie Al. Behoort bij legger: Corporele Goederen 1952, 60.1
  - Sectie A1/B1. Behoort bij legger: Corporele Goederen 1946, 60.2
  - Sectie B1/C1. Behoort bij legger: Grote Wegen 1958, 60.3
  - Sectie C1/2/3/4. Behoort bij legger: Grote Wegen 1957, 60.4
- Lisse, 1928
  - Sectie C1/D1. Behoort bij legger: Grote Wegen 1928, 61
- Loosduinen, 1869, 1872-1873, 1882, 1908, 1941, 1946, 1949, 1954
  - Sectie A/B/C/F. Behoort bij legger: Grote Wegen 1873, 62.1
  - Sectie C/E. Behoort bij legger: Grote Wegen 1872, 62.2
  - Sectie F1. Behoort bij legger: Corporele Goederen 1869, 62.3
  - Sectie F2. Behoort bij legger: Corporele Goederen 1869, 62.4
  - Sectie F3. Behoort bij legger: Corporele Goederen1869, 62.5
  - Sectie G/H/I/M. Behoort bij legger: Grote Wegen 1882, 62.6
  - Sectie G/H/K. Behoort bij legger: Grote Wegen 1882, 62.7
  - Sectie G/K/L/M. Behoort bij legger: Grote Wegen 1882, 62.8
  - Sectie H. Behoort bij legger: Corporele Goederen 1941, 62.9
  - Sectie H/I. Behoort bij legger: Corporele Goederen 1946, 62.10
  - Sectie I. Behoort bij legger: Corporele Goederen 1882/1954, 62.11
  - Sectie I/M/N. Behoort bij legger: Grote Wegen 1908, 62.12
  - Sectie N. Behoort bij legger: Gebouwen 1949, 62.13
- Maasland, 1948
  - Sectie A/C/H. Behoort bij legger: Haven/Kust/Rivier/Vaart 1948, 63.1
  - Sectie C/E/H. Behoort bij legger: Haven/Kust/Rivier/Vaart 1948, 63.2
  - Sectie D. Behoort bij legger: Haven/Kust/Rivier/Vaart 1948, 63.3
  - Sectie G. Behoort bij legger: Haven/Kust/Rivier/Vaart 1948, 63.4
- Maassluis, 1948
  - Sectie A/D. Behoort bij legger: Grote Wegen, Haven/Kust/Rivier/Vaart 1948, 64.1
  - Sectie C/D. Behoort bij legger: Grote Wegen, Haven/Kust/Rivier/Vaart 1948, 64.2
  - Sectie D. Behoort bij legger: Grote Wegen, Haven/Kust/Rivier/Vaart 1948, 64.3
- Meerkerk, 1958
  - Sectie A/B. Behoort bij legger: Grote Wegen 1958, 65.1
  - Sectie B/C. Behoort bij legger: Haven/Kust/Rivier/Vaart 1958, 65.2
- Melissant, 1945, 1947
  - Sectie A3. Behoort bij legger: Corporele Goederen 1945, 66.1
  - Sectie A4. Behoort bij legger: Corporele Goederen1947, 66.2
  - Sectie E1. Behoort bij legger: Corporele Goederen1945, 66.3
- Middelharnis, 1945
  - Sectie A2. Behoort bij legger: Corporele Goederen 1945, 67
- Monster, 1882, 1922, 1946, 1954
  - Sectie A1. Behoort bij legger: Corporele Goederen 1882, 68.1
  - Sectie A2. Behoort bij legger: Corporele Goederen1882, 68.2
  - Sectie A/B/C. Behoort bij legger: Grote Wegen 1882, 68.3
  - Sectie E. Behoort bij legger: Corporele Goederen 1882, 68.4
  - Sectie F1/2/3. Behoort bij legger:Corporele Goederen 1954, 68.5
  - Sectie F3. Behoort bij legger:Corporele Goederen 1946, 68.6
  - Sectie F4. Behoort bij legger:Corporele Goederen 1946, 68.7
  - Sectie F/G/H/J. Behoort bij legger: Grote Wegen 1922, 68.8
  - Sectie H/J/K. Behoort bij legger: Grote Wegen 1922, 68.9
  - Sectie K. Behoort bij legger: Grote Wegen 1922, 68.10
  - Sectie K1. Behoort bij legger: Corporele Goederen 1946, 68.11
  - Sectie K3. Behoort bij legger: Corporele Goederen 1946, 68.12
- Moordrecht, 1948
  - Sectie A. Behoort bij legger: Haven/Kust/Rivier/Vaart 1948, 69.1
  - Sectie C. Behoort bij legger: Haven/Kust/Rivier/Vaart 1948, 69.2
- Naaldwijk, 1931, 1946
  - Sectie A2/3. Behoort bij legger: Corporele Goederen 1946, 70.1
  - Sectie A/D. Behoort bij legger: Grote Wegen 1931, 70.2
  - Sectie D2. Behoort bij legger: Corporele Goederen 1946, 70.3
- Nieuw-Beijerland, 1944
  - Sectie A. Behoort bij legger: Haven/Kust/Rivier/Vaart 1944, 71.1
  - Sectie A/B. Behoort bij legger: Haven/Kust/Rivier/Vaart 1944, 71.2
- Nieuwenhoorn, 1947
  - Sectie B/D. Behoort bij legger: Haven/Kust/Rivier/Vaart 1947, 72.1
  - Sectie D. Behoort bij legger: Haven/Kust/Rivier/Vaart 1947, 72.2
- Nieuwerkerk aan de IJssel, 1948
  - Sectie A/B/C. Behoort bij legger: Haven/Kust/Rivier/Vaart 1948, 73.1
  - Sectie B. Behoort bij legger: Haven/Kust/Rivier/Vaart 1948, 73.2
  - Sectie C. Behoort bij legger: Haven/Kust/Rivier/Vaart 1948, 73.3
- Nieuwe Tonge, 1945
  - Sectie B1/2. Behoort bij legger: Corporele Goederen 1945, 74.1
  - Sectie B2/3/4. Behoort bij legger: Corporele Goederen 1945, 74.2
- Nieuw-Hellevoet, 1947
  - Sectie A. Behoort bij legger: Corporele Goederen 1947, 75.1
  - Sectie C. Behoort bij legger: Corporele Goederen 1947, 75.2
- Nieuwland, 1958
  - Sectie B1. Behoort bij legger: Haven/Kust/Rivier/Vaart 1958, 76.1
  - Sectie B2. Behoort bij legger: Haven/Kust/Rivier/Vaart 1958, 76.2
- Noordwijk, 1867, 1881, 1947
  - Sectie Verzamelplan. Behoort bij legger: Tienden 1867, 77.1
  - Sectie A. Behoort bij legger: Tienden 1881, 77.2
  - Sectie A/C. Behoort bij legger: Tienden 1881, 77.3
  - Sectie A/D/G. Behoort bij legger: Tienden 1881, 77.4
  - Sectie A/E/G/H. Behoort bij legger: Haven/Kust/Rivier/Vaart 1947, 77.5
  - Sectie B. Behoort bij legger: Tienden 1881, 77.6
  - Sectie C. Behoort bij legger: Tienden 1881, 77.7
  - Sectie D/F. Behoort bij legger: Tienden 1881, 77.8
  - Sectie D/F/M. Behoort bij legger: Tienden 1881, 77.9
  - Sectie E. Behoort bij legger: Tienden 1881, 77.10
  - Sectie F/G. Behoort bij legger: Tienden 1881, 77.11
  - Sectie F/I/K/L/M. Behoort bij legger: Tienden 1881, 77.12
- Noordwijkerhout, 1881
  - Sectie A. Behoort bij legger: Tienden 1881, 77A1
  - Sectie B. Behoort bij legger: Tienden 1881, 77A2
  - Sectie C/D. Behoort bij legger: Tienden 1881, 77A3
  - Sectie D. Behoort bij legger: Tienden 1881, 77A4
  - Sectie E. Behoort bij legger: Tienden 1881, 77A5
- Nootdorp, 1922
  - Sectie B. Behoort bij legger: Spoorwegen 1922, 78
- Numansdorp, 1946